【裁判字號】    91,訴,2416
【裁判日期】    920813
【裁判案由】    商標評定
【裁判全文】
臺北高等行政法院判決                            九十一年度訴字第二四一六號
                              .
    原      告  甲○○
    被      告  經濟部智慧財產局
    代  表  人  蔡練生（局長）
    訴訟代理人  乙○○
    參  加  人  鄭李芹菜即小南鄭記小吃店
    訴訟代理人  丙○○
右當事人間因商標評定事件，原告不服經濟部中華民國九十一年六月四日經訴字第○
九一○六一一二六○○號訴願決定，提起行政訴訟，本院判決如左：
    主  文
原告之訴駁回。
訴訟費用由原告負擔。
    事  實
一、事實概要：參加人於民國（下同）八十五年九月二十四日以「小南鄭記及圖」商
    標作為其註冊第七六五三三五號「小南鄭記及圖」商標之聯合商標，指定使用於
    商標法施行細則第四十九條所定商品及服務分類表第三十類之肉圓、年糕、米糕
    、發粿、碗粿、水餃、餛飩、麵條、米粉、冬粉、意麵、春捲皮、餛飩皮、餃子
    皮商品，向被告（原經濟部中央標準局，八十八年一月二十六日改制為經濟部智
    慧財產局）申請註冊，經被告准列為註冊第七九三九五五號聯合商標（下稱系爭
    聯合商標，圖樣如附圖一所示）。嗣原告以系爭聯合商標有違註冊時商標法第三
    十七條第七、十二款之規定，檢具註冊第八八三六七號服務標章（下稱據以評定
    服務標章，圖樣如附圖二所示），對之申請評定，經被告審查，以九十一年三月
    十五日中台評字第九○○二六四號商標評定書為申請不成立之處分。原告不服，
    提起訴願，遭決定駁回，遂提起行政訴訟。本院因認本件撤銷訴訟之結果，參加
    人之權利或法律上利益將受損害，爰依職權裁定命獨立參加被告之訴訟。
二、兩造聲明：
    (一)原告聲明（原告經合法通知，未曾到場陳述，據其所提書狀內容而為記載）：
      訴願決定及原處分均撤銷。
    (二)被告聲明：如主文所示。
三、兩造之爭點：系爭聯合商標是否有違註冊時商標法第三十七條第七、十二款之規
    定？
    (一)原告主張（原告經合法通知，未曾到場陳述，據其所提書狀內容而為記載）：
      1.按商標圖樣「襲用他人之商標或標章有致公眾誤信之虞者，不得申請註冊。
        」「相同或近似於他人同一商品或類似商品之註冊商標者，不得申請註冊。
        」為商標法第三十七條第一項第七款及第十二款所規定。
      2.今判定系爭商標「小南鄭記及圖」是否與據以評定服務標章「小南」構成近
        似之情事，就兩商標之申請日期之先後、商標圖樣是否近似及指定商品（服
        務）是否類似以為判，若上述判定之基準足以造成一般消費者混淆誤認之虞
        ，即為近似商標。查，系爭商標實有與據以評定服務標章構成近似商標之事
        實者：
        (1)就兩造商標申請日期以為判：
          據以評定服務標章「小南」，係於八十四年十一月十日提出申請。
          系爭商標「小南鄭記及圖」，係於八十五年九月二十四日提出申請。
          由上可證，據以評定服務標章早於八十四年十一月十日已提出申請註冊，
          顯然，系爭商標於八十五年九月二十四日提出申請，自晚於據以評定服務
          標章之申請日，實無庸置疑。
        (2)就兩造商標圖樣是否近似以為判：
          據以評定服務標章「小南」，其標章圖樣上之主要部分為「小南」二字
            。
          系爭商標「小南鄭記及圖」，該商標圖樣上之主要部分之一亦為「小南
            」二字。
          由上兩商標圖樣中皆有相同之「小南」二字，顯然，無論於外觀上及讀音
          上為完全相同之商標圖樣，異時異地各別隔離觀察，自有構成一般消費者
          混淆誤認之情事。
        (3)就兩造商標圖樣指定之商品（服務）是否構成類似商品以為判：
          據以評定服務標章「小南」，係申請指定於小吃店之服務。
          系爭商標「小南鄭記及圖」，係申請指定於肉圓、年糕、米糕、發粿、
            水餃、餛飩、米粉、冬粉、意麵、春捲、餛飩皮、餃子皮商品。
          按「類似商品，應依一般社會通念，市場交易情事，並參酌該商品之原材
          料、用途、功能、產製者、行銷管道及場所或買受人等各種相關因素判斷
          之。」「類似服務，應依一般社會通念，市場交易情事，並參酌該服務之
          性質、內容、提供者、行銷管道及場所或對象等各種相關因素判斷之。」
          係商標法施行細則第十五條第二項及第三項所規定。因此，就兩商標所指
          定之商品（服務），系爭商標係指定使用於肉圓、年糕、米糕、發粿、水
          餃、餛飩、米粉、冬粉、意麵、春捲、餛飩皮、餃子皮商品，其可見為一
          般小吃店所供應之食物；反觀，據以評定服務標章係指定於小吃店之服務
          ，顯然，二者依一般社會通念上，無論在市場交易、行銷管道、買受人或
          對象等，皆易使一般消費者誤認其來自相同或有關連之據以評定標章之「
          小南」所產製者，因此，系爭商標指定之商品實有與據以評定標章構成近
          似商品之情事。
      3.再者，參加人之營業名稱係以小南鄭記小吃店為名，顯然，其營業名稱相同
        抄襲原告已註冊之名稱「小南」商標，且所營業之項目亦相同為「小吃店」
        。由此可證，系爭商標與據以評定標章皆有相同之營業名稱「小南」為名，
        並指定相同之營業項目「小吃店」，兩造商標難謂無使一般消費者構成混淆
        誤認之虞。綜上，據以評定標章早於八十四年十一月十日申請「小南」標章
        ，自有獨享其專用之權利。因此，今系爭商標乃晚於據以評定標章申請日一
        年之久（即八十五年十一月一日）才提出申請，且亦以據以評定標章相同之
        「小南」為商標圖樣，甚至更指定於類似之商品，顯然，系爭商標有近似據
        以評定標章之實，更有首揭法條之適用。
      4.被告評定書中台評字第Ｈ00000000號，其審定結果係指出：服務所
        表彰之營業，如為供應特定商品之服務，而該商品與他人指定使用之商品相
        同或類似者，即屬同一或類似。不能以一為為表彰服務之營業，一為表彰商
        品，而謂兩者不生同一或類似之問題。因此，註冊第一一八四○九號「大葉
        」服務標章圖樣上之中文「大葉」與據以評定註冊第四三二四三一號「大葉
        」商標圖樣上之中文「大葉」相同，應屬構成近似，又前者指定使用之藥品
        零售，乃是供應特定藥品商品之服務，其商品與後者使用之「中藥、西藥、
        醫療補助用營養製劑」商品，二者依一般社會通念及市場交易情形，核應屬
        同一或類似商品，故註冊第一一八四○九號「大葉」服務標章之註冊，自有
        違反商標法第七十七條準用同法第三十七條第十二款規定，其註冊應為無效
        。
      5.被告商標異議審定書中台異字第Ｇ00000000號，該審定書之審定結
        果係指出：系爭商標係指定使用於屠刀、求生刀、萬能刀、童軍刀等五金商
        品，與異議人據以異議標章所指定使用之「五金及家庭日常用品之零售」服
        務，其服務內容係提供消費者選購五金商品為主，依社會一般通念，應核屬
        同一或類似服務（商品）‧‧‧。
      6.又被告核駁理由先行通知書函（九一）慧商○○二二字第九一○○○八八六
        六號，經初步審查，申請第00000000號「老查」服務標章係指定使
        用於服飾、靴鞋零售之服務，查，該件服務標章圖樣上之「老查」，與註冊
        第六五三五三六號「老查及圖」商標及註冊第九三八八三號「老查牛仔店」
        服務標章之「老查」近似，且指定使用於同一或類似商品之服務，有使一般
        消費者產生混淆誤認之虞。由該初步之審查可觀視，申請第0000000
        0號「老查」服務標章係指定使用於服飾、靴鞋零售之服務與該註冊第六五
        三五三六號「老查及圖」商標係指定於男女裝、童裝、運動裝等商品，兩造
        商標（標章），前者指定於商品，後者指定於服務，亦有違反商標法第七十
        七條準用同法第三十七條第十二款規定。
      7.再查，系爭商標係於八十五年九月二十四日申請註冊，然早於據以評定服務
        標章申請註冊前，原告早以『小南』之名使用在先，並申請註冊。由原告檢
        附之引證資料可稽：
        (1)原告自七十九年即以「小南老蘇排骨便當」之營業名稱設立登記。
        (2)原告於八十四年十一月一十七日以「小南老蘇設計圖」向內政部申請著作
          權之登記，並於八十四年十一月二十九日獲准登記為第六三五○一號著作
          權。
        (3)原告於八十四年十一月十日以「小南」服務標章，申請指定使用於商標法
          施行細則第四十九條第四十二類之小吃店服務申請註冊，業經被告之審定
          核准，列為註冊第八八三六七號服務標章。
        (4)原告於八十四年十一月十日以「老蘇」服務標章，申請指定使用於商標法
          施行細則第四十九條第四十二類之小吃店服務申請註冊，業經被告之審定
          核准，列為註冊第八八○○四號服務標章。
        (5)原告於八十八年三月三十一日以「小南老蘇」商標，申請指定使用於商標
          法施行細則第四十九條第三十類之粥、飯糰、便當、油飯等商品申請註冊
          ，業經被告之審定核准，列為註冊第八八三三○一號商標。
        (6)原告於八十八年三月三十一日以「老蘇」聯合商標，申請指定使用於商標
          法施行細則第四十九條第三十類之粥、飯糰、便當、油飯等商品申請註冊
          ，業經被告之審定核准，列為註冊第八八七二六二號商標。
        (7)原告於高屏地區分佈開設近二十多家以「小南」為名之分店。
        (8)刊載於九十一年二月二十二日經濟日報中之報導：「小南老蘇排骨便當創
          店二十二週年，‧‧‧近年來在中南部加盟店有六十餘家，將朝中餐便當
          王國邁進。」
        由上足證，原告早於七十九年以「小南」之名使用在先，並於八十四年十一
        月十日以「小南」服務標章申請註冊，顯然，原告以「小南」之名使用在先
        ，並早於申請註冊之實，皆較系爭商標於八十五年九月二十四日所提出註冊
        申請日早，自為不爭之事實。且該「小南」服務標章亦經原告長時間使用，
        其商標之信譽及表彰服務之品質，已深植一般消費者心中，顯然，系爭商標
        誤准之實，自有混淆商標市場之正常秩序，更有損害商標權人應有之權益及
        消費者利益，因此，系爭商標已有首揭法條之適用，實為不爭之事實。
      8.又原告所有之註冊第八八三三○一號「小南老蘇」商標（以下簡稱引證案一
        ），其聯合商標係為申請第00000000號「小南」商標（以下簡稱引
        證二），兩商標皆申請指定於第三十類之粥、飯糰、便當、油飯等商品申請
        註冊。今引證案一已獲准註冊，然引證案二經初步之審查認定該案有與註冊
        第七九三九五五號「小南鄭記及圖」商標，構成近似商標之嫌，而遭被告核
        駁第0000000號審定書予以核駁，及經濟部訴願決定書經（九○）訴
        字第○九○○六三三○七九○號將訴願駁回。呈上，由引證案一之核准註冊
        ，及引證案二之構成與系爭商標近似之情事，實已證明商標審查上欠缺公平
        、公正且模稜兩可之不一標準，顯然，在此審查標準不一之環境市場，何以
        保障原告應有之權利，故唯有主動出擊一反系爭商標誤准及仿襲原告所有商
        標之舉證，以一掃商標混亂秩序，以保障原告應有之權利與消費者之利益。
      9.今觀述被告之決定，係完全否決據以評定標章使用在先及申請在先之實，且
        亦無視系爭商標完全以據以評定標章「小南」之名及以類似商品，申請註冊
        在後之事實，卻草率地拘泥於法條上之界定，而無採原告事實之舉證，以縱
        任系爭商標之誤准而擾亂商標市場之正常秩序，卻坐視不管。試問，以近似
        之商標申請指定於類似商品，今兩商標皆獲核准，勢必造成市場之混淆誤認
        ，因此，判定該商標何以適存，自以「申請在先之商標」核為適存之理。由
        此可證，據以評定標章已早於系爭商標申請在先，因此，系爭商標理應評定
        撤銷其不法之誤准商標，以維護原告應有之權益。
      10.綜上所陳，系爭商標實有首揭法條之適用。請判決「訴願決定及原處分均撤
        銷」，以維商標法紀及原告應得之合法權利，實感德便。
    (二)被告主張：
      1.商標圖樣「襲用他人之商標或標章有致公眾誤信之虞者」，不得申請註冊，
        為本件商標註冊時商標法第三十七條第一項第七款所明定。所謂「襲用他人
        之商標或標章有致公眾誤信之虞」，係指商標本身相同或近似於他人之商標
        或標章，有使一般消費者誤信其所表彰之商品來源或產銷主體而購買之虞而
        言。又本款之適用應指以不公平競爭之目的，非出於自創而抄襲他人已使用
        之商標或標章申請註冊並有致公眾誤信之虞者，復為同法施行細則第三十一
        條前段所明定。又主張系爭商標有前揭條款規定之適用，應就系爭商標之申
        請註冊有致公眾誤信之虞負舉證之責任。而論究商品之來源有無相聯想而混
        淆誤認之虞時，則除端視商標圖樣之近似程度外，仍需考量商標之知名度、
        獨創性、實際商品市場環境、相關商品購買人之注意程度、使用商標之事實
        及時間等因素綜合判斷之，當非徒有單純相彷彿之文字或圖形部分，即謂俱
        足，合先敘明。本件原告固主張其自七十九年起即以「小南老蘇排骨便當」
        之營業名稱設立登記，並於開業至今陸續以「小南」及「小南老蘇」等申請
        註冊，且高屏地區開設近二十多家分店，經其苦心經營下，早為一般消費者
        所熟知，參加人以系爭註冊第七九三九五五號「小南鄭記及圖」聯合商標圖
        樣申請註冊，有使消費者對其商品來源或產製主體產生混淆誤認之虞，應有
        首揭法條規定之適用。惟當事人主張有利於己之事實，應負舉證責任。本案
        據原告檢送之七十九年十一月開徵之核定稅額繳款書，固可知原告於該年度
        有營業之事實，惟參酌另所檢送「小南老蘇設計圖」著作權謄本、核駁理由
        先行通知書，非標章使用之資料，商標註冊證、商標公報等商標註冊資料，
        與標章是否廣泛使用而達知名之程度，無必然之關連，其註冊日復均晚於系
        爭註冊第七九三九五五號「小南鄭記及圖」聯合商標申請註冊日（八十五年
        九月二十四日），而印有各分店之塑膠提袋，除無法證明其分店開設於系爭
        商標申請註冊日之前外，該等分店亦僅集中於高屏地區，設立規模無從得知
        ，亦無其他廣告促銷資料，九十一年二月二十二日經濟日報所為之報導，晚
        於系爭商標申請註冊日五年以上。是依現有證據資料，尚不足以認定於系爭
        註冊第七九三九五五號「小南鄭記及圖」聯合商標申請註冊日前，據以評定
        標章之信譽已為國內消費者所熟知，而有使消費者對其商品來源或產製主體
        產生混淆誤認之虞，揆諸上開說明，本件商標之申請註冊，應無首揭法條規
        定之適用。
      2.商標圖樣「相同或近似於他人同一商品或類似商品之註冊商標者」，不得申
        請註冊，為本件商標註冊時商標法第三十七條第一項第十二款所明定。惟其
        適用係指系爭申請商標註冊當時已有他人註冊商標存在及兩造商標指定使用
        於同一商品或類似商品為要件。而所謂類似商品，應依一般社會通念，市場
        交易情形，並參酌該商品之原材料、用途、功能、產製者、行銷管道及場所
        或對象等各種相關因素判斷之。本件系爭註冊第七九三九五五號「小南鄭記
        及圖」聯合商標，與原告據以評定註冊第八八三六七號「小南」服務標章相
        較，二者固皆有相同之「小南」二字，惟查系爭註冊第七九三九五五號「小
        南鄭記及圖」聯合商標係於八十五年九月二十四日申請註冊，而據以評定註
        冊第八八三六七號「小南」服務標章遲於八十六年二月一日始取得註冊，又
        系爭商標係指定使用於肉圓、年糕、米糕、發粿、碗粿、水餃、餛飩、麵條
        、米粉、冬粉、意麵、春捲皮、餛飩皮、餃子皮商品，而據以評定註冊第八
        八三六七號「小南」服務標章係指定使用於小吃店服務，二者之商品功能、
        用途及服務性質有別，依一般社會通念及市場交易情形，應非屬同一或類似
        。至原告所舉中台評字第八九○四七一號服務標章評定書、中台異字第九○
        ○二○九號商標異議審定書及核駁第0000000號審定書等所為之認定
        ，經核該案二造標章所指定使用之商品及服務與本案有別，自難執為有利之
        論據。又其於評定申請書理由所述另以「小南」及「老蘇」申請註冊第八八
        ○○四號服務標章、八八三三○一、八八七二六二號等商標，其取得註冊日
        亦均晚於系爭商標申請註冊日，併予敘明。是系爭商標之申請註冊，自亦無
        前揭法條規定之適用。
      綜上論述，被告原處分，洵無違誤，敬請 駁回原告之訴。
    (三)參加人主張：
      1.參加人係系爭商標註冊人，經營系爭商標食品「台南碗粿」等歷屆第四代，
        為永續經營事業之一。
      2.台南市○○路現有城皇廟稱之「小南」城皇廟，「小南」即指台南一地區綽
        名，凡當地計程車司機皆熟悉，後來亦稱「台南」為「小南」。又在當地也
        有小南八糕、小南木瓜牛乳等小吃店，在小南地區冠以「小南」之店名招牌
        ，比比皆是，應無稀奇。
      3.原告在台南地區開一家賣「便當」店，即模仿傳統「驛便」（即飯盒，今稱
        便當），係地方攜帶飯食，當年以火車站為別具「驛便」特色，如新竹、台
        中、台南便當等，然台北便當反而無名，蓋台北車站有「鐵道食堂」之故，
        而地方名亦有代名詞，如新竹別稱「風城」，因有名「竹風」而得，本件所
        爭論「小南」，亦因台南一地區俗稱而為代名詞，確非新創。
      4.參加人製銷「台南碗粿」係名符其實之真味食料，猶如「麥當勞」、「肯達
        基」之產品。況且「台南碗粿」屬性全國，為大眾普遍所熟知之食品，非原
        告所營「地區便當店」可比，既如此，何有標章「混淆」之可言？
    理  由
甲、程序方面
    本件原告經受合法通知，未於言詞辯論期日到場，核無行政訴訟法第二百十八條
    準用民事訴訟法第三百八十六條各款所列情形，爰依被告之聲請由其一造辯論而
    為判決。
乙、實體方面
一、按商標圖樣「襲用他人之商標或標章有致公眾誤信之虞者」及「相同或近似於他
    人同一商品或類似商品之註冊商標者」，不得申請註冊，固為系爭聯合商標註冊
    時商標法第三十七條第一項第七款及第十二款所明定。惟前揭商標法第三十七條
    第一項第七款所謂「襲用他人之商標或標章有致公眾誤信之虞」，係指商標本身
    相同或近似於他人之商標或標章，有使一般消費者誤信其所表彰之商品來源或產
    銷主體而購買之虞而言。又本款規定之適用應指以不公平競爭之目的，非出於自
    創而抄襲他人已使用之商標或標章申請註冊並有致公眾誤信之虞者；所襲用者不
    以著名商標或標章而使用於同一或類似商品為限，復為同法施行細則第三十一條
    所明定。另首揭商標法第三十七條第一項第十二款規定之適用，係指系爭商標申
    請註冊當時已有他人註冊商標存在及兩造商標指定使用於同一或類似商品為要件
    。
二、本件參加人於八十五年九月二十四日以系爭商標（圖樣如附圖一所示）作為其註
    冊第七六五三三五號「小南鄭記及圖」商標之聯合商標，指定使用於商標法施行
    細則第四十九條所定商品及服務分類表第三十類之肉圓、年糕、米糕、發粿、碗
    粿、水餃、餛飩、麵條、米粉、冬粉、意麵、春捲皮、餛飩皮、餃子皮商品，向
    被告申請註冊，經被告准列為註冊第七九三九五五號聯合商標，嗣原告以系爭聯
    合商標有違註冊時商標法第三十七條第七、十二款之規定，檢具註冊第八八三六
    七號服務標章（圖樣如附圖二所示），對之申請評定，經被告審查，認原告檢送
    之七十九年十一月開徵之核定稅額繳款書，固可知原告於該年度有營業之事實，
    惟參酌另所檢送「小南老蘇設計圖」著作權謄本、核駁理由先行通知書，非標章
    使用之資料，商標註冊證、商標公報等商標註冊資料，與標章是否廣泛使用而達
    知名之程度，無必然之關聯，其註冊日復均晚於系爭註冊第七九三九五五號「小
    南鄭記及圖」聯合商標申請註冊日八十五年九月二十四日，而印有各分店之塑膠
    提袋，除無法證明其分店開設於系爭聯合商標申請註冊日之前外，該等分店亦僅
    集中於高屏地區，設立規模無從得知，亦無其他廣告促銷資料，是依現有證據資
    料尚不足以認定系爭聯合商標申請註冊前，該據以評定之「小南」及「小南老蘇
    」標章之信譽已為國內消費者所熟知，而有使消費者對其商品來源或產製主體產
    生混淆誤認之虞，應無前揭商標法第三十七條第一項第七款規定之適用；又系爭
    聯合商標與原告據以評定之註冊第八八三六七號「小南」服務標章相較，二者固
    皆有相同之「小南」二字，惟查系爭聯合商標係於八十五年九月二十四日申請註
    冊，而據以評定之註冊第八八三六七號「小南」服務標章遲至八十六年二月一日
    始取得註冊；又系爭聯合商標係指定使用於肉圓、年糕、米糕、發粿、碗粿、水
    餃、餛飩、麵條、米粉、冬粉、意麵、春捲皮、餛飩皮、餃子皮商品，而據以評
    定之註冊第八八三六七號「小南」服務標章係指定使用於小吃店服務，二者之商
    品功能、用途及服務性質有別，依社會一般通念及市場交易情形，應非屬同一或
    類似；又其於評定申請書理由所述另以「小南」及「老蘇」申請註冊第八八○○
    四號服務標章、第八八三三○一、八八七二六二號等商標，其取得註冊日亦均晚
    於系爭聯合商標申請註冊日，是系爭聯合商標之申請註冊，亦無首揭商標法第三
    十七條第一項第十二款規定之適用，乃為申請不成立之評定。原告不服，依序提
    起訴願、行政訴訟，兩造及參加人之主張，各如事實欄所載，其爭點厥為：系爭
    聯合商標是否有違註冊時商標法第三十七條第七、十二款之規定？
三、經查，就前揭商標法第三十七條第一項第七款規定部分而言，依原告所檢送之證
    據資料觀之，七十九年十一月台南市稅捐稽徵處開徵之核稅額繳款書，固可認原
    告於七十九年十一月間有以「小南老蘇排骨便當」之名稱營業之事實，惟是否有
    以「小南」或「小南老蘇」作為服務標章使用，尚不明確；而原告於八十四年十
    一月十七日以「小南老蘇設計圖」向內政部申請著作權登記，與服務標章是否廣
    泛使用而達知名之程度，並無必然之關聯；另原告於八十四年十一月十日以「小
    南」服務標章，申請指定使用於商標法施行細則第四十九條第四十二類之小吃店
    服務證明與原本無異，並經核准列為註冊第八八三六七號服務標章，惟僅為靜態
    權利之取得；另註冊第八八○○四號「老蘇」服務標章之核准註冊，與系爭聯合
    商標無涉；註冊第八八三三○一號「小南老蘇」商標及註冊第八八七二六二號「
    老蘇」聯合商標之申請註冊日八十八年三月三十一日，晚於系爭聯合商標之申請
    註冊日八十五年九月二十四日；而印有各分店之塑膠提袋及型錄，並無法證明其
    分店開設於系爭聯合商標申請註冊日之前；九十一年二月二十二日經濟日報報導
    「小南老蘇排骨便當創店二十二週年，‧‧‧」，僅為一般報章雜誌美食介紹，
    如前所述，原告於二十二年前是否有以「小南」或「小南老蘇」作為服務標章使
    用，仍有待商榷；是依現有證據資料尚不足以認定系爭聯合商標申請註冊前，據
    以評定標章之信譽已為國內消費者所熟知，而有使消費者對其商品來源或產製主
    體產生混淆誤認之虞，自無該條款規定之適用。次就首揭商標法第三十七條第一
    項第十二款規定部分而言，經查系爭聯合商標係於八十五年九月二十四日申請註
    冊，而據以評定之註冊第八八三六七號「小南」服務標章遲至八十六年二月一日
    始取得註冊，依前揭說明，自無首揭法條項第十二款規定之適用，至是否指定使
    用於相同或類似產品，已無庸審論，併此敘明。綜上所述，本件原告起訴意旨，
    並非可採，被告所為申請不成立之處分，並無違誤，訴願決定予以維持，亦無不
    合。原告仍執前詞，訴請撤銷，為無理由，應予駁回。
丙、據上論結，本件原告之訴為無理由，依行政訴訟法第九十八條第三項前段、第二
    百十八條、民事訴訟法第三百八十五條第一項前段，判決如主文。
中      華      民      國    九十二    年      八      月     十三     日
                           臺 北 高 等 行 政 法 院  第二庭
                                             審判長 法  官  徐瑞晃
                                                    法  官  吳慧娟
                                                    法  官  李得灶
右為正本係照原本作成。
如不服本判決，應於送達後二十日內向本院提出上訴狀並表明上訴理由，如於本判決
宣示後送達前提起上訴者，應於判決送達後二十日內補提上訴理由書（須按他造人數
附繕本）。
中      華      民      國    九十二    年      八      月     十九     日
                                                    書記官  陳清容


司法院資訊處製作；財團法人民間司法改革基金會備份。
